【裁判字號】    92,自,140
【裁判日期】    920630
【裁判案由】    妨害自由
【裁判全文】
臺灣高雄地方法院刑事判決                  九十二年度自字第一四號
    自  訴  人  甲○○
    被      告  乙○○
右列被告因妨害自由案件，經自訴人提起自訴，本院判決如左：
    主  文
乙○○以加害生命之事，恐嚇他人致生危害於安全，處拘役拾日，如易科罰金，以
佰元折算壹日；緩刑貳年。
    事  實
一、緣乙○○與甲○○為鄰居關係，乙○○經常自其屋後四樓頂（屬五樓加蓋部分）
    以鋼索拖吊筒裝瓦斯至四樓頂使用，其於拖吊時因筒裝瓦斯與牆壁發生碰撞摩擦
    ，非僅造成噪音、甚且有瓦斯外洩之虞，經甲○○履勸不聽，乙○○因此懷恨在
    心。於民國九十一年十月十二日九時三十分許，乙○○在其住處屋側正沿著水泥
    牆以鋼索拖吊筒裝瓦斯而發生碰撞時，甲○○乃於自宅四樓後門陽台查看及拍照
    ，乙○○竟基於恐嚇及公然侮辱之犯意，於其住處四周鄰居均得聽聞之情形下，
    在其住處（高雄市○○區○○路一二五巷三號）四樓頂對著甲○○（住高雄市○
    ○區○○路一二五巷五號及七號，當時正位於四樓後門陽台）當場破口大罵：「
    幹你娘．．．你亂來我砸你」等語，以此方式公然侮辱甲○○，及恐嚇甲○○生
    命安全致心生畏懼而不敢出門。
二、案經甲○○向本院提起自訴。
    理  由
一、訊據被告乙○○矢口否認有何右揭公然侮辱及恐嚇之犯罪事實，辯稱：當時只有
    伊和自訴人在場，是互罵行為，並無公然侮辱；另亦無恐嚇要傷害自訴人，且事
    隔五個多月自訴人提出自訴時止，均無傷害自訴人之事實云云。經查，被告右揭
    公然侮辱及恐嚇犯行，業據自訴人到庭指訴：「被告當場侮辱，我們住家後面就
    是哈佛世家的中庭，所以在中庭的人都可以聽得到，我當時是站在樂仁路一二五
    巷七號四樓我家陽台上，被告是站在樂仁路一二五巷三號四樓頂（屬五樓加蓋部
    分）上大罵，兩人相距不到十公尺，當時我媽媽也在我站的位置後面，錄音帶是
    因為我當時在陽台上對著被告錄音，錄音帶內容有被告說，如果我繼續再照相，
    他要過來打我，被告又說你亂來我就砸你，後來被告又到我家前面，用台語說，
    你以後再拍照，我就讓你好看，那時候還有其他人在場，被告這樣罵，其他人也
    都會回過頭看，且被告罵的聲音很大，左右鄰居都有聽到」等語（詳本院卷第三
    十二頁）甚詳，並提出錄音帶一捲及錄音譯文一份為證。而被告於本院審理中先
    則否認錄音帶內容係其聲音，俟則辯稱：「對於譯文（指錄音帶譯文）我罵的部
    分承認，但是不是有罵那麼多就記不清楚了」等語（詳本院卷第三十四頁），實
    堪認定被告就自訴人所提錄音帶內容確為被告之聲音已有自認。又依該錄音譯文
    所示，被告確有以足以侮辱自訴人名譽之粗鄙言語三字經「幹你娘」辱罵自訴人
    ，且係在其等住處四周鄰居均得聽聞之情形下大聲辱罵自訴人，自屬已達於公然
    侮辱自訴人之程度無疑。另被告對自訴人罵以「你亂來我砸你」等語，其行為已
    引起自訴人心理上之畏懼，業據自訴人陳明在卷，顯屬已達於致生自訴人生命安
    全危害之程度，被告亦確有恐嚇自訴人之事實，實堪認定。被告所辯：並無公然
    侮辱、亦無恐嚇要傷害自訴人等前詞，即與事實不符而無可採信。事證明確，被
    告右揭公然侮辱及恐嚇之犯行洵堪認定，應予依法論科。
二、按「刑法上侮辱罪之成立，以公然為要件。所謂公然者，須不特定多數人得以共
    見共聞之狀況，始能認為達於公然之程度」，此有最高法院四十八年度台上字第
    一三八二號判決意旨可資參照。被告在其住處四周鄰居均得聽聞之情形下，對自
    訴人大聲罵以：「幹你娘」等粗鄙言語三字經，自足以公然侮辱自訴人之名譽；
    又對自訴人揚言「你亂來我砸你」等語，亦足以引起自訴人生命安全之危害。故
    核被告乙○○所為，係犯刑法三百零九條第一項之公然侮辱罪，及同法第三百零
    條五條之恐嚇危害安全罪。被告於同一時、地，對自訴人罵以：「幹你娘．．．
    你亂來我砸你」等語，係一行為而觸犯二罪名之異種想像競合犯，應從一重論以
    刑法第第三百零五條之恐嚇危害安全罪處罰。爰審酌被告與自訴人原為鄰居關係
    ，竟僅因拖吊筒裝瓦斯發出噪音細故，即恐嚇與侮辱自訴人，其行為自應加以處
    罰，及罪所生之危害等一切情狀，爰酌情量處如主文所示之刑，並諭知易科罰金
    折算之標準，以示儆懲。末查，被告前未曾受有期徒刑以上刑之宣告，有臺灣高
    等法院被告全國前案紀錄表一紙附卷可稽；本院審酌被告與自訴人間原已存有怨
    隙，且係於自訴人對之照相情形下，一時失虞致罹刑章，其犯行尚非出於主動，
    及經此審判教訓，當知所警惕，應無再犯之虞等情，認為被告所受宣告之刑，以
    暫不執行為適當，爰併諭知緩刑二年，以啟自新。
據上論斷，應依刑事訴訟法第三百四十三條、第二百九十九條第一項前段，刑法第三
百零五條、第三百零九條第一項、第五十五條、第四十一條第一項前段、第七十四條
第一款，罰金罰鍰提高標準條例第一條前段、第二條，判決如主文。
中      華      民      國      九十二      年      六    月    三十    日
                                      臺灣高雄地方法院刑事第七庭
                                        法  官  柯  盛  益
右正本證明與原本無異。
如不服本判決，應於判決送達後十日內，向本院提出上訴狀。
                                        書記官  陳  昱  良
中      華      民      國      九十二      年      六    月    三十    日
附錄本判決論罪科刑法條全文
中華民國刑法第三百零五條：
以加害生命、身體、自由、名譽、財產之事，恐嚇他人致生危害於安全者，處二年以
下有期徒刑、拘役或三百元以下罰金。
中華民國刑法第三百零九條第一項：
公然侮辱人者，處拘役或三百元以下罰金。


司法院資訊處製作；財團法人民間司法改革基金會備份。
